臺灣板橋地方法院民事判決　　九十一年度簡上字第二二八號
　　上　訴　人　乙○○
　　法定代理人　甲○○
右當事人間請求清償借款事件，上訴人對於中華民國九十一年五月二十三日本院板橋
簡易庭九十一年板簡字第五五八號第一審簡易判決提起上訴，本院判決如左：
    主      文
原判決關於命上訴人給付超過新台幣壹拾貳萬零伍仟參佰壹拾貳點伍元，及自民國九
十年十月三日起至清償日止按週年利率百分之十一．八八計算之利息，並自民國九十
年十月三日起至清償日止，逾期在六個月以內者按前開利率百分之十，逾期超過六個
月者按前開利率百分之二十計算之違約金部分，及該部份假執行之宣告，暨訴訟費用
之裁判均廢棄。
右開廢棄部分，被上訴人在第一審簡易之訴及其假執行之聲請均駁回。
其餘上訴駁回。
第一審、第二審訴訟費用由上訴人負擔二分之一，其餘由被上訴人負擔。
    事      實
甲、上訴人方面：
一、聲明：求為判決：(一)原判決廢棄。(二)被上訴人在第一審簡易之訴及其假執行之聲
    請均駁回。
二、陳述：除與原判決記載相同者，茲引用之外，補稱：
    (一)被上訴人提供之帳款明細，並未列出民國（下同）九十一年一月份起至五月份
      止上訴人按月繳納五千元，共計二萬五千元之金額，顯見前開帳款明細之記載
　　　與實情不符。
    (二)上訴人願繼續償還剩餘借款，但受限於實際經濟條件，請求法院裁量每月還款
      金額為五千元。
三、證據：除援用第一審所提證據外，補提九十一年一月份起至五月份止之繳款單共
    五件為證。
乙、被上訴人方面：
    被上訴人未於言詞辯論期日到場，亦未提出準備書狀作何聲明或陳述。
    理      由
壹、程序部分：
一、本件被上訴人未於言詞辯論期日到場，核無民事訴訟法第三百八十六條各款所列
    情形，爰依上訴人聲請，由其一造辯論而為判決。
二、按數人負同一債務或有同一債權，而其給付可分者，除法律另有規定或契約另有
    訂定外，應各平均分擔或分受之，民法第二百七十一條定有明文。查被上訴人於
    原審係請求上訴人及徐慶祥應給付二十五萬零六百二十五元，及自九十年一月九
    日起至清償日止按週年利率百分之十一．八八計算之利息，並自九十年一月九日
    起至清償日止，逾期在六個月以內者按前開利率百分之十，逾期超過六個月者按
    前開利率百分之二十計算之違約金。被上訴人於原審既未請求上訴人與徐慶祥連
    帶給付前開訴之聲明所示之金額，而僅請求上訴人與徐慶祥共同給付，且被上訴
    人請求之給付又係可分，揆諸前開法條，被上訴人於原審係請求上訴人與徐慶祥
    各自給付十二萬五千三百十二．五元，及均自九十年一月九日起至清償日止按週
    年利率百分之十一．八八計算之利息，並自九十年一月九日起至清償日止逾期在
    六個月以內者按前開利率百分之十，逾期超過六個月者按前開利率百分之二十計
    算之違約金，合先敘明。
貳、實體部分：
一、被上訴人起訴主張：上訴人乙○○於八十七年八月廿七日邀同徐慶祥為連帶保證
    人，向被上訴人借用新台幣（下同）四十萬元，約定迄九十二年八月二十七日止
    共分六十期按月清償，利息按週年利率百分之一一‧八八計付，遲延履行給付本
    金或利息時，除仍按上開利率計息外，逾期在六個月以內者按上開利率百分之十
    加付違約金，逾期超過六個月部份按上開利率百分之二十計付違約金，並約定如
    有任何一宗債務不依約清償本金或付息等情形，債務視為全部到期，詎料上訴人
    自九十年一月九日起即未依約清償，依約應視同全部到期，爰依據消費借貸及連
    帶保證之法律關係，請求上訴人及徐慶祥給付二十五萬零六百二十五元，及自九
    十年一月九日起至清償日止，按週年利率百分之十一．八八計算之利息，並自民
    國九十年一月九日起至清償日止，逾期在六個月以內者按前開利率百分之十，逾
    期超過六個月者按前開利率百分之二十計算之違約金等語。上訴人乙○○對於有
    積欠被上訴人借款未清償之事實並不爭執，惟辯稱：伊自九十一年一月份起至五
    月份止均按月繳納五千元，共計二萬五千元，被上訴人所提出之帳款明細均無記
    載，又伊願繼續償還剩餘借款，但受限於實際經濟條件，請求法院裁量每月還款
    金額為五千元云云。
二、經查被上訴人主張上訴人借款未清償之事實，固據上訴人於原審提出借據暨授信
    約定書、帳款明細各一件為證，而堪信為真實。惟上訴人抗辯自九十一年一月份
    起至五月份止均按月繳納五千元，共計二萬五千元，未經於被上訴人於帳款明細
    中扣除之事實，亦據上訴人於本院審理時提出被上訴人全行代理收款申請書五件
    為證，而被上訴人經合法通知未於言詞辯論期日到場，復未提出書狀加以爭執，
    對於上訴人前開抗辯依法應視同自認，亦堪信上訴人此部分之抗辯為真實。
三、復查被上訴人於原審僅請求上訴人給付十二萬五千三百十二．五元，及自九十年
    一月九日起至清償日止，按週年利率百分之十一．八八計算之利息，並自九十年
    一月九日起至清償日止，逾期在六個月以內者按前開利率百分之十，逾期超過六
    個月者按前開利率百分之二十計算之違約金，惟漏未扣除上訴人自九十一年一月
    份起至五月份止按月繳納之五千元，其被上訴人於原審所提出之帳款明細自帳號
    期數編號以下即未正確，參酌民法第三百二十三條之規定，上訴人按月所繳納
    之五千元依序抵充利息與原本，則帳號期數自編號以下之正確金額應如附表所
    示，是被上訴人尚得請求上訴人給付之金額為十二萬五千三百十二．五元，及自
    九十年十月三日起至清償日止，按週年利率百分之十一．八八計算之利息，並自
    九十年十月三日起至清償日止，逾期在六個月以內者按前開利率百分之十，逾期
    超過六個月者按前開利率百分之二十計算之違約金。
四、至於上訴人雖另辯稱：其願意繼續償還剩餘借款，但受限於實際經濟條件，請求
    法院裁量每月還款金額為五千元云云，惟查上訴人與被上訴人約定有任何一宗債
    務，上訴人不依約清償利息時，視為上訴人對於被上訴人所負之一切債務視為全
    部到期，有授信約定書一紙附於原審卷足憑，則上訴人迄今僅清償前開借款利息
    至九十年十月二日止，此後之利息即未依約給付，顯已喪失期限利益，是上訴人
    以受限於經濟條件，請求分期按月給付五千元，委無可採。
五、從而，被上訴人依據借貸之法律關請求請求上訴人給付十二萬五千三百十二．五
    元，及自九十年十月三日起至清償日止，按週年利率百分之十一．八八計算之利
    息，並自九十年十月三日起至清償日止，逾期在六個月以內者按前開利率百分之
    十，逾期超過六個月者按前開利率百分之二十計算之違約金，為有理由，應予准
    許，逾此所為請求，即屬無據，應予駁回。原審就超過上開應准許部分，為上訴
    人敗訴之判決，並為假執行之宣告，尚有未洽，自應由本院予廢棄改判。至於上
    開應准許部分，原審判命上訴人給付，並為假執行之宣告，核無違誤，上訴意旨
    就此部分，指摘原判決不當，求予廢棄，為無理由，應駁回其上訴。
六、據上論結，本件上訴為一部有理由，一部無理由，依民事訴訟法第四百三十六條
    之一第三項、第四百五十條、第四百四十九條第一項、第四百六十三條、第三百
    八十五條第一項、第七十九條但書，判決如主文。
中　　　華　　　民　　　國　　九十一　　年　　　八　　　月　　　七　　　日
                                                臺灣板橋地方法院民事第三庭
~B審判長法　官　黃麟倫
~B　　　法　官　侯志融
~B　　　法　官　何君豪
右正本證明與原本無異
本判決不得上訴
中　　　華　　　民　　　國　　九十一　　年　　　八　　　月　　　七　　　日
~B　　　法院書記官　王麗珍
